臺灣士林地方法院刑事判決　　　　　　　94年度重訴字第11號
公　訴　人　臺灣士林地方法院檢察署檢察官
被　　　告　甲○○
指定辯護人　本院公設辯護人姜惠如
上列被告因殺人案件，經檢察官提起公訴（90年度偵字第8432號
），本院判決如下：
    主  文
甲○○共同殺人，處有期徒刑拾壹年，免其刑全部之執行。制式
點三八手槍壹支沒收。
    事  實
一、甲○○為中華民國國民，於民國75年間至美國求學。81年12
    月1 日晚上11時許，甲○○與高崇中、Brad Phuong 等友人
　　至美國加州橘郡寇斯達梅薩市之Bristol 酒店內飲酒，迄2
    日凌晨2 時30分許，甲○○與高崇中離去時，在該家酒店停
    車場內與盧中龍因停車問題發生爭執，甲○○竟與高崇中基
    於共同殺人之犯意聯絡，由高崇中持貝瑞塔手槍，朝坐於汽
    車駕駛座之盧中龍射擊1 槍，甲○○則持制式點三八手槍射
    擊2 槍（其中1 槍對空鳴槍，1 槍射中汽車後座），高崇中
    所擊發之子彈射中盧中龍臉部，致盧中龍當場死亡。84年9
    月13日，甲○○經美國加州橘郡地方法院依持槍殺人罪判處
    有期徒刑10年，嗣服刑逾5 年後，遭美國移民局依法驅逐出
    境，於89年9 月20日遣返入境臺灣。
二、案經內政部警政署航空警察局移送臺灣桃園地方法院檢察署
　　呈請臺灣高等法院檢察署檢察長核轉臺灣士林地方法院檢察
    署檢察官偵查起訴。
    理  由
一、上揭犯罪事實，業據被告甲○○於本院準備程序及審理時坦
    承不諱，復有美國加州橘郡緩刑部門報告書（Orange County
    Probation Department Presentence Report,August 11,
    1995）、證人Brad Phuong 於81年12月2 日接受美國警方詢
    問之筆錄 (Interview of Brad Phuong by Detectives
    Rudisill and Giesler, dated December 2,1992)、證人
    Brad Phoung與高崇中（Chung Kao）於81年12月2 日之電話
    交談紀錄1份 （Telephon Conversation between Brad
    Phoung and Chung Kao,dated December 2, 1992）、證人
    Takeshi Kawamoto於81年12月2 日接受美國警方詢問之筆錄
    （Interview of Takeshi Kawamoto by Detectives
    Rudisill and Schennum,dated December 2,1992）、 證人
    I.Hao Chen於81年12月2日之美方警詢筆錄（Interview of
    I.Hao Chen by Detectives Giesler and Rudisill,dated
    December2,1992）、被害人盧中龍於82年12月2 日之送醫前
    急救紀錄（Orange County Emergency Medical Service
    Pre-Hospital Care Report）、美方警員Freeman 於81年12
    月3 日出具之報告書1 份、美國財政部菸酒槍枝管制局槍枝
    交易紀錄1 份（Department of The Treasury-Alcohol,
    Tobacco , and Firearms-Firearms Transaction Record）
    等可資參照，足認被告之自白與事實相符，堪予採信。是本
    案事證已臻明確，被告之犯行堪以認定，應依法論科。
二、按刑法於中華民國人民在中華民國領域外犯該法第5 條、第
　　6 條以外之罪，而其最輕本刑為3 年以上有期徒刑者，適用
　　之，刑法第7 條前段定有明文。被告甲○○為中華民國人民
    ，其為前開犯行之地點，雖係在中華民國領域外，惟其所為
    ，係犯槍砲彈藥刀械管制條例第7 條第4 項未經許可持有槍
    枝罪及刑法第271 條第1 項殺人罪，均屬刑法第5 條、第6
    條以外，且最輕本刑為3 年以上有期徒刑之罪，揆諸前揭法
    條規定，自應適用我國刑法審判，先予敘明。又被告與高崇
    中具有犯意聯絡及行為分擔，為共同正犯。被告所犯前述槍
    砲彈藥刀械管制條例第7 條第4 項未經許可持有槍枝罪及刑
    法第271 條第1 項殺人罪間，有方法結果之牽連關係，應從
    一重之殺人罪處斷。爰審酌被告僅因停車細故，與高崇中共
    同持槍殺人，惡性非輕，惟犯罪時方滿20歲，思慮欠周，且
    事後業已坦承犯行，深具悔意，及其犯罪之情節、手段、目
    的、所受之刺激，並其品行、智識程度等一切情狀，量處如
    主文所示之刑。
三、末按，同一行為雖經外國確定裁判，仍得依本法處斷。但在
    外國已受刑之全部或一部執行者，得免其刑之全部或一部之
    執行，刑法第9 條定有明文。又上開規定但書所謂免其刑之
    執行，係指免其依本國法所處之刑之執行而言，法文用「得
    」字，則免執行與否及應免其全部或一部之執行，應由法院
    自由裁量（司法院74年11月18日 (74) 廳刑一字第997 號法
    律問題座談會意見參照）。查被告甲○○因本件犯罪行為，
    業經美國判決確定，並入獄服刑超過5 年，此有美國加州橘
    郡緩刑部門報告書所附相關文件可資參照，本院斟酌被告業
    已服刑5 年以上，且出獄後即遭遣返回國，此後未有其他犯
    罪紀錄，且現於國豐證券擔任駐台辦事員，有該公司出具之
    證明書1 件在卷足參，堪認其確有悔過之心，經美國及我國
    前後2 次審判及科刑，應能知所警惕而無再予執行之必要，
    爰依前開規定，免其刑全部之執行。另被告非法持有之制式
    點三八手槍1 支，為違禁物，雖未經我國警方扣案，然無任
    何證據證明該槍確已滅失，故仍應依刑法第38條第1 項第2
    款規定宣告沒收，併此敘明。
據上論斷，應依刑事訴訟法第299 條第1 項前段，槍砲彈藥刀械
管制條例第7 條第4 項，刑法第11條前段、第28條、第271 條、
第55條、第38條第1 項第2 款、第9 條但書，判決如主文。
本案經檢察官陳銘鋒到庭執行職務
中　　華　　民　　國　　94　　年　　11　　月　　30　　日
                  刑事第二庭審判長法  官  林清吉
                                  法  官  江翠萍
                                  法  官  馬傲霜
以上正本證明與原本無異。
如不服本判決，應於判決送達後10日內，向本院提出上訴狀。
                                  書記官  陳玉瓊
中　　華　　民　　國　　94　　年　　12　　月　　5 　　日
附錄本案論罪科刑法條之依據：
槍砲彈藥刀械管制條例第7條
未經許可，製造、販賣或運輸火砲、肩射武器、機關槍、衝鋒槍
、卡柄槍、自動步槍、普通步槍、馬槍、手槍或各類砲彈、炸彈
、爆裂物者，處死刑、無期徒刑或7 年以上有期徒刑；處徒刑者
，併科新台幣3千 萬元以下罰金。
未經許可，轉讓、出租或出借前項所列槍砲、彈藥者，處無期徒
刑或 5 年以上有期徒刑，併科新台幣 1 千萬元以下罰金。
意圖供自己或他人犯罪之用，而犯前二項之罪者，處死刑或無期
徒刑；處 徒刑者，併科新台幣 5 千萬元以下罰金。
未經許可，持有、寄藏或意圖販賣而陳列第 1 項所列槍砲、彈藥
者，處 5 年以上有期徒刑，併科新台幣 1 千萬元以下罰金。
第 1 項至第 3 項之未遂犯罰之。
